臺灣高雄地方法院刑事判決　　　　　　　94年度易字第1433號
公　訴　人　臺灣高雄地方法院檢察署檢察官
被　　　告　丁○○
　　　　　　　　　　　押)
上列被告因竊盜等案件，經檢察官提起公訴（94年度偵字第1582
7 號），本院判決如下：
    主  文
丁○○連續於夜間侵入住宅竊盜，累犯，處有期徒刑貳年陸月，
並於刑之執行前，令入勞動場所強制工作參年；鑰匙壹支沒收。
又意圖為自己不法之所有，以不正方法由自動付款設備取得他人
之物，累犯，處有期徒刑捌月。應執行有期徒刑參年，並於刑之
執行前，令入勞動場所強制工作參年；鑰匙壹支沒收。
    事  實
一、丁○○前有多次竊盜前科，其中於民國93年間，因竊盜案件
    ，經本院於93年9 月29日以93年簡字第4722號判處有期徒刑
    3 月，該案件並於同年10月28日確定，丁○○於94年2 月26
    日入監服刑，同年5 月25日縮刑期滿執行完畢。詎丁○○仍
    不知自我警惕，復意圖為自己不法所有，基於竊盜之概括犯
    意，連續為下列竊盜行為：
  (一)於94年6 月21日11時許，途經高雄市○○區○○街193 號前
    ，見吳祝芳所有，交由甲○○使用之車牌號碼ZC─9276號自
    用小客車（內有健保卡、郵局金融卡、港務局通行證、高雄
    市渡輪證等物）停放該處，即以其所有之同型汽車鑰匙1 把
    ，開啟該車輛車門鎖，進入車內後，因見該車內有備份鑰匙
    ，即以該備份鑰匙開啟電門鎖發動汽車，而予以竊取得逞。
  (二)於同年6 月28日4 時許之夜間，以自備之鑰匙1 支開啟門鎖
    ，侵入丙○○位於高雄市○○區○○路1 號住宅，竊取電腦
    主機、LCD 螢幕各1 臺、褲子1 條、現金新臺幣（下同）2
    萬1600元、皮夾1 只（內有身分照1 張、信用卡10張、駕照
    2 張、健保IC卡1 張），得手後，因見該皮夾內之信用卡背
    面記載有密碼，竟另行起意，基於意圖為自己不法之所有之
    犯意，明知將信用卡插入自動櫃員機，輸入密碼，係表示已
    得到信用卡持有人之同意得以借款，然其並未經所有人丙○○之同意，竟接續於附表1 、2 、3 所示之時、地，分持所
    竊得之信用卡中之國泰世華銀行、陽信商業銀行、華僑商業
    銀行之信用卡，至各附表所示之地點設置之自動櫃員機，將
    上揭信用卡插入自動櫃員機，並輸入密碼，使得上開自動櫃
    員機之識別系統對真正持卡人之識別陷於錯誤，以此不正方
    法分別向國泰世華銀行預借現金10萬元、陽信商業銀行預借
    現金5 萬元、華僑商業銀行預借現金4 萬元，金額總計達19
    萬元（其中附表3 編號4 、5 ，因授權碼錯誤，致未得手）
    。
  (三)又於同年7 月7 日4 時許之夜間，以前開侵入丙○○住處所
    用之同1 支自備鑰匙開啟門鎖，接續2 次侵入乙○○設於高
    雄縣鳳山市○○街50號1 樓之中藥鋪之有人居住之建築物（
    檢察官誤被告係侵入乙○○之住宅），計共竊取現金800 元
    、信用卡、健保卡各2 張、金融卡、身分證、身心障礙手冊
    、學生證、無線電執照、機車駕照、汽車駕照各1 張、手機
    1 支、電腦主機1 台、高爾夫球桿組1 組，得手後逃離現場
    。
  嗣丁○○駕駛上開竊得之車牌號碼ZC—9276號自用小客車，於
  94年7 月7 日18時53分許（起訴書誤載為同日6 時30分許），
  行經國道一號高速公路351 公里南向處（位於高雄縣燕巢鄉）
  時，為警查獲，始悉上情。
二、案經國道公路警察局移送臺灣高雄地方法院檢察署檢察官偵
    查起訴。
    理  由
壹、程序方面：
    本件證人即被害人甲○○94年7 月7 日警詢所述，雖屬被告
    以外之人於審判外之陳述，且不符合刑事訴訟法第159 條之
    1 至第159 條之4 傳聞例外法則，然業經被告於審判程序同
    意作為證據（見本院卷第44頁），且於本院調查證據時，未
    於言詞辯論終結前聲明異議，本院審酌證人甲○○為該言詞
    陳述時，並無任何非出於自由意志，而遭以不正方法取得證
    詞之情事，是認該陳述作為證據，應屬適當，自得為證據。
貳、實體方面：
一、訊據被告固坦承前於前揭時、地行竊之事實，惟矢口否認曾
    竊取證人即被害人丙○○所有之電腦主機及LCD 螢幕各1 台
    、證人即被害人乙○○所有之電腦主機1 台及高夫球桿組1
    組，辯稱：伊行竊後，並未將乙○○家的門關起來，伊亦未
    竊取丙○○所有之電腦主機及LCD螢幕云云。經查：
  (一)被告確連續於前揭時、地，竊取證人即被害人吳祝芳所有，
    交由甲○○使用之車牌號碼ZC─9276號自用小客車，及侵入
    證人丙○○住宅、侵入證人乙○○所開設之有人居住之中藥
    鋪行竊，並以所竊得之丙○○信用卡預借現金計19萬元等情
    ，業據被告於偵、審中坦承不諱，核與證人甲○○、丙○○
    、乙○○分別於警詢及偵、審中證述情節大致相符（分見警
    卷第7 頁正反面、偵查卷第23、24頁、本院卷第56、57頁）
    ，並有監視錄影帶翻拍照片2 幀、贓物認領保管單3 紙、扣
    押筆錄及扣押物品目錄表各1 份，及國泰世華銀行、華僑商
    業銀行、陽信商業銀行交易明細表各1 份附卷可稽。
  (二)被告雖否認曾竊取證人丙○○所有之電腦主機及LCD 螢幕各
    1 台、證人乙○○所有之電腦主機1 台及高夫球桿組1 組，
    惟證人乙○○所經營之中藥鋪遭竊後，乙○○曾向該里里長
    辦公室調閱是日之監視錄影帶，而由該影帶中，可見行竊者
    曾進入中藥鋪2 次，此2 次時間相隔約3 至5 分鐘，第1 次
    該名行竊者先把東西拿出來後，待東西放好，又空手進入屋
    內，再由屋內搬東西出來之情，業據證人乙○○結證在卷（
    見本院卷第57頁）；參酌被告行竊乙○○所經營之中藥鋪後
    ，乙○○除現金及證件等小型物品外，另失竊較大型之電腦
    主機及高爾夫球桿組，與證人丙○○住處遭竊後，丙○○除
    損失現金及證件等小型物品外，其所有之電腦主機及LCD 螢
    幕等較大型物品，亦同樣失竊，顯見此2 案件，行竊者竊取
    物品之習性大致相同之情，是證人丙○○所有之電腦主機及
    LCD 螢幕各1 台、證人乙○○所有之電腦主機1 台及高夫球
    桿組1 組，確係被告所偷竊者，堪予認定，被告前開所辯，
    顯無可採。
  (三)綜上所述，被告前揭連續竊盜及利用自動付款設備詐欺之犯
    行，至為明確，應依法予以論科。
二、查高雄市○○區○○路1 號，係證人丙○○住家；而證人乙○○經營之中藥鋪係設於高雄縣鳳山市○○街50號1 樓，2
    樓則供乙○○及其家人居住之用，此已據證人乙○○證陳綦
    詳（見本院卷第57頁），且觀諸證人丙○○94年7 月20日偵
    訊筆錄即可得知（見偵查卷第23頁）；又所謂「夜間」，係
    指日出前、日沒後，刑事訴訟法第100 條之3 第3 項定有明
    文。本件被告分別於94年6 月28日4 時許，及同年7 月7 日
    4 時許，侵入證人丙○○之住宅，及證人乙○○所經營中藥
    鋪行竊，是時尚未日出，已據被告供陳甚明（見本院卷第17
    頁），並經證人乙○○證述明確（見本院卷第57頁），復有
    臺灣高雄地方法院檢察署電話紀錄單1 紙（附於偵查卷第26
    頁）存卷可參，是核被告就行竊丙○○部分，係犯刑法第
    321 條第1 項第1 款之於夜間侵入住宅竊盜罪；就行竊乙○○部分，係犯同條款之於夜間侵入有人居住之建築物竊盜罪
    ；就行竊車牌號碼ZC─9276號自用小客車部分，係犯刑法第
    320 條第1 項之普通竊盜罪；就持丙○○所有之信用卡預借
    現金部分，係犯刑法第339 條之2 之利用自動付款設備詐欺
    罪（起訴書此部分雖誤引法條為刑法第339 條第1 項，然業
    經公訴檢察官當庭更正）。檢察官就被告行竊證人乙○○部
    分，認係犯刑法第321 條第1 項第1 款之於夜間侵入住宅竊
    盜罪，尚有誤會。被告先後2 次進入證人乙○○所經營之中
    藥行竊盜；及先後為如附表1 、2 、3 所示之利用自動付款
    設備詐欺行為，分別係為達一竊盜、詐欺之目的所為之數舉
    動，且於同地且密切接近之時點所實施，侵害同一法益，各
    行為獨立性極為薄弱，依一般社會健全觀念，在時間差距上
    ，難以強行分開，在刑法評價上，以視為數個舉動之接續施
    行，合為包括之一行為予以評價，較為合理，自均應論以接
    續犯。被告所犯3 次竊盜犯行，時間緊接，犯罪基本構成要
    件相同，顯係基於概括犯意反覆所為，為連續犯，應依刑法
    第56條從一重之於夜間侵入住宅竊盜罪論處。又被告係於竊
    取證人丙○○所有之信用卡後，因見該信用卡背面載有密碼
    ，始另行起意持以預借現金之情，亦經被告陳明在卷（見本
    院卷第65頁），是被告此部分所犯之利用自動付款設備詐欺
    罪，與於夜間侵入住宅竊盜間，顯然犯意各別、行為互殊，
    為數罪，應予分論併罰，檢察官認此2 罪間，有方法結果之
    牽連關係，顯有未恰。再被告前有多次竊盜前科，其中於93
    年間，因竊盜案件，經本院於93年9 月29日以93年簡字第
    4722號判處有期徒刑3 月，該案件並於同年10月28日確定，
    被告於94年2 月26日入監服刑，同年5 月25日縮刑期滿執行
    完畢之情，有臺灣高等法院被告前案紀錄表1 份在卷可憑，
    其於有期徒刑執行完畢後，5 年內再犯有期徒刑以上之本2
    罪，均為累犯，就所犯利用自動付款設備詐欺罪部分，應依
    法加重其刑，而就所犯連續竊盜部分，則應遞予加重其刑。
    爰審酌被告前有多次竊盜前科，有如前述，竟仍不知悔悟，
    仍一再行竊，且於夜間侵入住宅或有人居住之建築物竊盜，
    嚴重妨害民眾居住之安全與安寧，犯後又未完全坦承竊盜犯
    行，惟念其在庭態度尚佳，且坦承盜用證人丙○○之信用卡
    預借現金之犯行等一切情狀，分別量處如主文所示之刑，並
    定其應執行刑。另被告自89年間起迄今，其竊盜前科即近10
    次，此有臺灣高等法院被告前案紀錄表1 份附卷可稽，且本
    案竊盜次數，又多達3 次，是其顯有以竊盜犯罪之習慣，足
    堪認定，爰依竊盜犯贓物犯保安處分條例第3 條第1 項第1
    款之規定，宣告被告於刑之執行前，令入勞動場所強制工作
    3 年，藉以矯正其竊盜惡習。另公訴人雖當庭建議本院變更
    起訴法條為常業竊盜罪，惟所謂以竊盜為常業，須恃竊盜為
    生，不以行竊次數為準，苟非以行竊為謀生之職業，縱有多
    次竊盜，亦難論以常業竊盜罪，本件被告雖有多次竊盜前科
    ，有如前述，然公訴人並未舉證證明被告係恃竊盜為生，故
    本院尚難為被告係以犯竊盜罪為常業之認定，故公訴人此部
    分之建議，本院尚難採納，附此敘明。至被告持以竊盜車牌
    號碼ZC─9276號自用小客車之汽車鑰匙1 把，業經其丟棄滅
    失乙節，已據被告陳明在卷（見本院卷第19頁），自不為沒
    收之諭知；至被告持以竊盜證人丙○○住宅及證人乙○○中
    藥鋪犯罪所用之鑰匙1 把，係被告所有，此亦據被告供陳在
    卷（見本院卷同上頁），雖未扣案，然尚不能證明業已滅失
    ，爰依刑法第38條第1 項第2 款之規定，宣告沒收。
三、公訴意旨另以：被告於94年6 月21日11時許，途經高雄市○○區○○街193 號，見證人甲○○所使用之車牌號碼ZC─
    9276號自用小客車停放該處，即以自備之同型汽車鑰匙1把
    ，破壞上開車輛門鎖，隨即進入車內開啟該自用小客車電門
    ，徒手竊取作為交通工具，因認被告此部分另涉犯刑法第
    354 條之毀損罪嫌等語。然按，犯刑法第354 條毀損罪者，
    須告訴乃論，刑法第357 條定有明文。本件車牌號碼ZC─
    9276 號 自用小客車之車主吳祝芳或使用人甲○○，於警詢
    及偵查中，均未表示欲對被告提出毀損車鎖之告訴，此觀諸
    警卷及偵查卷即明，故檢察官就此部分逕行起訴，與法尚有
    未合，惟因檢察官認此部分與前開被告所犯之竊盜罪及利用
    自動付款設備詐欺罪間，有方法結果之牽連關係，屬裁判上
    一罪，爰不另為不受理判決之諭知。
據上論斷，應依刑事訴訟法第299 條第1 項前段，刑法第56條、
第321 條第1 項第1 款、第339 條之2 、第55條、第47條、第38
條第1 項第2 款、第51條第5 款，竊盜犯贓物犯保安處分條例第
3 條第1 項第1 款、第4 條、第5 條第1 項前段，判決如主文。
本案經檢察官戊○○到庭執行職務。
中　　華　　民　　國　　94　　年　　10　　月　　11　　日
                  刑事第十庭    審判長法　官  徐美麗
                                      法  官  莊珮吟
                                      法  官  高增泓
以上正本證明與原本無異。
如不服本判決，應於判決送達後10日內，向本院提出上訴狀。
中　　華　　民　　國　　94　　年　　10　　月　　11　　日
                                      書記官  吳金霞
附錄犯罪法條：
刑法第320條第1項
意圖為自己或第三人不法之所有，而竊取他人之動產者，為竊盜
罪，處 5 年以下有期徒刑、拘役或 500 元以下罰金。
刑法第321條第1項
犯竊盜罪而有左列情形之一者，處 6 月以上、 5 年以下有期徒
刑：
一  於夜間侵入住宅或有人居住之建築物、船艦或隱匿其內而犯
    之者。
二  毀越門扇、牆垣或其他安全設備而犯之者。
三  攜帶兇器而犯之者。
四  結夥三人以上而犯之者。
五  乘火災、水災或其他災害之際而犯之者。
六  在車站或埠頭而犯之者。
刑法第339條之2
意圖為自己或第三人不法之所有，以不正方法由自動付款設備取
得他人之物者，處3 年以下有期徒刑、拘役或1 萬元以下罰金。
以前項方法得財產上不法之利益或使第三人得之者，亦同。
94年度易字第1433號附表
附表1：國泰世華銀行，卡號5521—000000000000號信用卡
┌──┬────┬───┬──────┬───────────────┐
│編號│交易日期│  時間│  交易金額  │      地            點        │
│    │（民國）│      │  （新臺幣）│                              │
├──┼────┼───┼──────┼───────────────┤
│1   │94.06.28│  4:38│  20000 元  │高雄縣鳳山市○○○路642 號1 樓│
│    │        │      │            │（華南銀行五甲分行）          │
├──┼────┼───┼──────┼───────────────┤
│2   │94.06.28│  4:39│  20000 元  │高雄縣鳳山市○○○路642 號1 樓│
│    │        │      │            │（華南銀行五甲分行）          │
├──┼────┼───┼──────┼───────────────┤
│3   │94.06.28│  4:46│  20000 元  │高雄縣鳳山市○○○路679 號1 樓│
│    │        │      │            │（萬泰銀行鳳山分行）          │
├──┼────┼───┼──────┼───────────────┤
│4   │94.06.28│  4:47│  20000 元  │高雄縣鳳山市○○○路679 號1 樓│
│    │        │      │            │（萬泰銀行鳳山分行）          │
├──┼────┼───┼──────┼───────────────┤
│5   │94.06.28│  4:48│  20000 元  │高雄縣鳳山市○○○路679 號1 樓│
│    │        │      │            │（萬泰銀行鳳山分行）          │
└──┴────┴───┴──────┴───────────────┘
附表2：華僑商業銀行，卡號4559—7580—0025—1900號信用卡
┌──┬────┬───┬──────┬───────────────┐
│編號│交易日期│  時間│  交易金額  │      地            點        │
│    │（民國）│      │  （新臺幣）│                              │
├──┼────┼───┼──────┼───────────────┤
│1   │94.06.28│  4:42│  20000 元  │高雄縣鳳山市○○○路642 號1 樓│
│    │        │      │            │（華南銀行五甲分行）          │
├──┼────┼───┼──────┼───────────────┤
│2   │94.06.28│  4:43│  20000 元  │高雄縣鳳山市○○○路642 號1 樓│
│    │        │      │            │（華南銀行五甲分行）          │
└──┴────┴───┴──────┴───────────────┘
附表3 ：陽信商業銀行，卡號0000000000000000號信用卡（備註
：本附表編號4 、5 二筆，因授權碼不符，故未借款成功）
┌──┬────┬───┬──────┬───────────────┐
│編號│交易日期│  時間│  交易金額  │      地            點        │
│    │（民國）│      │  （新臺幣）│                              │
├──┼────┼───┼──────┼───────────────┤
│1   │94.06.28│  4:18│  10000 元  │高雄縣鳳山市○○○路642 號1 樓│
│    │        │      │            │（華南銀行五甲分行）          │
├──┼────┼───┼──────┼───────────────┤
│2   │94.06.28│  4:19│  20000 元  │高雄縣鳳山市○○○路642 號1 樓│
│    │        │      │            │（華南銀行五甲分行）          │
├──┼────┼───┼──────┼───────────────┤
│3   │94.06.28│  4:20│  20000 元  │高雄縣鳳山市○○○路642 號1 樓│
│    │        │      │            │（華南銀行五甲分行）          │
├──┼────┼───┼──────┼───────────────┤
│4   │94.06.28│  4:21│  20000 元  │高雄縣鳳山市○○○路642 號1 樓│
│    │        │      │            │（華南銀行五甲分行）          │
├──┼────┼───┼──────┼───────────────┤
│5   │94.06.28│  4:22│  10000 元  │高雄縣鳳山市○○○路642 號1 樓│
│    │        │      │            │（華南銀行五甲分行）          │
└──┴────┴───┴──────┴───────────────┘
